【裁判字號】    98,交抗,2748
【裁判日期】    981123
【裁判案由】    違反道路交通管理處罰條例
【裁判全文】
臺灣高等法院交通事件裁定            98年度交抗字第2748號
抗  告  人
即受處分人  甲○○
上列抗告人因違反道路交通管理處罰條例案件，不服臺灣板橋地
方法院中華民國98年10月14日所為98年度交聲字第3203號裁定，
提起抗告，本院裁定如下：
    主  文
抗告駁回。
    理  由
一、抗告意旨略以：抗告人即受處分人曾炳容於上揭時地前往台
    北縣政府洽公，因停車之停放處不當，停車不久即被拖吊，
    警方所拍攝之照片，抗告人默認。惟法令並未規定托吊需收
    取保管費及汽車托吊費，該單位未有縣府之規則或地方立法
    機關通過，不得違法收取，且最近媒體披露取締單位目前托
    吊車輛作業違法，請查明並返還收取之費用云云。
二、原處分意旨略以：受處分人甲○○於民國98年6月24日15時1
    2分許，駕駛車牌號碼8260-UT號自用小客車，在臺北縣板橋
    市○○路上因「在設有禁止停車標線之處所停車」違規，嗣
    為警製單逕行舉發並予拖吊移置保管之事實，嗣經原處分機
    關即交通部公路總局臺北區監理所調查結果，仍認受處分人
    有「在設有禁止停車標現之處所停車」，而依道路交通管理
    處罰條例第56條第1項第4款及違反道路交通管理事件統一裁
    罰基準表規定，於98年8月20日以北監自裁字第裁40-C00000
    000號裁決書，裁處受處分人罰鍰新台幣（下同）900元。
三、異議意旨略以：(一)取締上之瑕疵：道路交通處罰條例固有關
    於違規停車應予罰款之規定，且將違規車輛移置集中管理待
    領，但法令並未規定需向人民收取車輛保管費及移置費，行
    政機關未經縣府訂定規則及經縣議會通過相關法令，即向異
    議人收取保管費及移置費，顯屬違法；(二)執行單位缺失：執
    行單位回函僅提到數種法令名稱，惟規定內容如何，卻隻字
    未提，甚且亦未提供違規照片。從而，本件違規舉發實令人
    難以信服，爰依法聲明異議云云。
四、按汽車駕駛人停車時，有在設有禁止停車標誌、標線之處所
    停車者，處600元以上1200元以下罰鍰；第1項情形，交通勤
    務警察、依法令執行交通稽查任務人員或交通助理人員，應
    責令汽車駕駛人將車移置適當處所；如汽車駕駛人不予移置
    或不在車內時，得由該交通勤務警察、依法令執行交通稽查
    任務人員或交通助理人員為之，道路交通管理處罰條例第56
    條第1項第4款、第3項分別定有明文。再依同條例第56條第3
    項規定所為之移置，得由交通勤務警察、依法令執行交通稽
    查任務人員逕行移置或扣留，得使用民間拖吊車拖離之，並
    得向汽車所有人收取移置費及保管費，此為道路交通管理處
    罰條例第85條之3第1項、第2項亦定有明文。
五、經查：
  (一)抗告人即受處分人不爭執其所有之車號8260-UT號小客車於9
    8年6月24日15時12分許，在台北縣板橋市○○路上劃設有禁
    止停車標線處所停車，現場並無駕駛人在場且車輛已熄火，
    嗣為警製單逕行舉發並予拖吊移置保管之事實，此有台北縣
    政府警察局98年6月24日北縣警交大字第C00000000號舉發違
    反交通管理事件通知單、交通部公路總局台北區監理所98年
    8月20日北監字裁字第裁40-C00000000號違反道路交通管理
    事件裁決書、自行繳納拖吊費及保管費收據（以上均為影本
    附於原審卷內）、臺北縣政府警察局海山分局98年9月29日
    北縣警海交裁字第0980040742號函文檢附之違規採證照片8
    紙在卷可稽（見原審卷第4頁至第6頁），且抗告人於98年7
    月6日陳述書及98年10月19日抗告狀中亦自承：遭舉發當日
    係駕車前往縣政府洽公停車不當，對所拍攝照片默認等情（
    見原審卷及本院卷），是抗告人駕駛前開自用小客車於前揭
    時地，在設有禁止停車標線之處所停車之違規事實，堪可認
    定。
  (二)抗告人確實在設有禁止停車標線之處所停車之違規事實，已
    如前述，且抗告人又不在現場，則交通勤務警察或依法令執
    行交通稽查任務人員，依道路交通管理處罰條例第56條第3
    項、第85條之3第1項及第2項規定，逕行移置或扣留，並使
    用民間拖吊車拖離之，且得收取移置費及保管費，其所收取
    之保管費及移置費自屬合法，抗告人以收取上開費用不合法
    云云置辯，容有誤會。況道路交通管理處罰條例第87條第1
    項規定，得向法院聲明異議者，僅得針對原處分機關之「處
    罰事項」，然拖吊費及車輛保管費部分僅為執行違規事項之
    行政費用，該部分是否合法合理，本非原處分之範圍，是關
    於此部分之爭執，本院自毋庸審究，附此敘明。
六、綜上所述，受處分人確實於上開時、地有在「設有禁止停車
    標現之處所停車」之違規行為。從而，原處分機關依道路交
    通管理處罰條例第56條第1項第4款、處理細則第41條、第43
    條、第44條暨基準表之規定，裁處抗告人罰鍰900元，核無
    不合。原審維持原處分機關之裁罰結果，對受處分人上開之
    爭執，亦於理由中論述綦詳，認事用法，均無違誤，受處分
    人仍執前詞提起抗告，為無理由，應予駁回。
據上論斷，應依道路交通案件處理辦法第26條，刑事訴訟法第41
2條，裁定如主文。
中    華    民    國    98    年    11    月    23    日
                  刑事第十七庭  審判長法  官  趙功恆
                                      法  官  陳憲裕
                                      法  官  黃雅芬
以上正本證明與原本無異。
不得再抗告。
                                      書記官  鄭雅云
中    華    民    國    98    年    11    月    23    日


司法院資訊處製作；財團法人民間司法改革基金會備份。
